臺灣高等法院高雄分院刑事判決　　　　　九十一年度交上易字第九號
　　上　訴　人
　　即　被　告　乙○○
右上訴人因公共危險案件，不服臺灣屏東地方法院九十年度交易字第一九一號中華民
國九十年十一月廿日第一審判決（起訴案號：臺灣屏東地方法院檢察署九十年度偵字
第四八七七號），提起上訴，本院判決如左：
      主      文
上訴駁回。
      事      實
一、乙○○於民國九十年七月二十九日晚間十時三十分許，於服用酒類致不能安全駕
    駛動力交通工具之狀況下，仍自其位於屏東市○○路一六號住處駕駛車號ＷＭＴ
    －五四八號輕機車外出，旋即於行經屏東市○○路十二巷口時，為警查獲，當場
    測得其呼氣中酒精濃度達每公升０．八九毫克。
二、案經屏東縣警察局屏東分局移送臺灣屏東地方法院檢察署檢察官偵查起訴。
      理      由
一、訊據上訴人即被告乙○○固對其於右述時地經警方測得呼氣中酒精濃度達每公升
    ０．八九毫克之事實不否認，惟矢口否認有酒後騎車犯行，並以：伊於前述時間
    酒後欲自屏東師範學院前自營之檳榔攤返家，因服用酒類之物，不能安全駕駛動
    力交通工具之下，乃發動機車牽回家，途中經民生路十二巷口時，因太累熄火休
    息狀態，始遭警方察覺有異而帶回測試，並非在行駛中遭攔檢測試，並未觸法云
    云置辯。惟被告乙○○前開酒後騎車犯行，業據其於警、偵訊中自承不諱，並有
    酒精濃度測試表、刑法第一百八十五條之三案件測試觀察紀錄表各乙份在卷可稽
    。被告乙○○於原審訊問時，固翻異前供，並提呈其妹徐靜瑤代撰上開文意書狀
    圖辯，對於原審以為何與警、偵訊中之自白有異質問之，則辯稱：該等自白係於
    酒醉意識不清之情形下所為云云（詳原審卷九十年十月十二日訊問筆錄），然依
    被告乙○○於案發後甫經移送臺灣屏東地方法院檢察署，並於九十年七月三十日
    十一時三十三分接受內勤檢察官訊問時，除自承其先前於警訊所言為真實外，猶
    坦稱：「（被查獲時係）從家裏出發要去吃飯，我才出去二分鐘就被查獲；（問
    ：知道喝酒不開車、不騎車？）知道。本來是想騎腳踏車，但找不到，就騎那台
    輕機車... 」等語（詳偵卷第五頁訊問筆錄），姑不論依該答訊內容條理清楚，
    並無任何意識不清或語無倫次之情形可言，縱依時間而言，該訊問進行當時距案
    發已經十三小時，猶已逾一般酒精對人體所能影響之程度，是足見被告乙○○事
    後所辯，顯係卸責諉飾之詞，洵無足採。而其於警訊與偵訊之自白中，對於當晚
    開始騎車地點之交待，固有些微出入，惟參酌被告乙○○所辯，其酒後陳述既難
    免受影響，則本院認為應以其偵查中所言，即其當晚係由家中騎車外出乙節為可
    採。又按酒精對人體所生影響，於呼氣中酒精濃度達每公升０．二五毫克時，即
    已輕微中毒，而有輕度協調功能降低，是依道路交通安全規則第一百十四條第二
    款規定，汽車駕駛人飲酒後，呼氣中所含酒精濃度逾每公升０．二五毫克者，即
    不得駕車；若進而其濃度達每公升０．五五毫克以上者，肇事率將十倍於一般正
    常人，此觀法務部八十八年十月一日法檢字第００三六四一號函附研究報告意
    旨自甲。本件被告乙○○前揭測得呼氣中所含酒精濃度已達０．八九毫克，已逾
    上述標準，顯達不能安全駕駛動力交通工具之程度。本件事證甲確，被告之犯行
    ，堪以認定。
二、查被告乙○○於案發時所騎輕型機車為刑法第一百八十五條之三規定之動力交通
    工具，核其所為係犯刑法第一百八十五條之三服用酒類致不能安全駕駛動力交通
    工具而駕駛罪。原審因而適用刑法第一百八十五條之三、第四十一條第一項、罰
    金罰鍰提高標準條例第二條之規定，並審酌被告乙○○之品行、智識程度、犯罪
    後不僅毫無悔意，猶虛構遭員警不當取締之事實誤導家人為其答辯，影響他人對
    於執法人員之正確認識，顯已逾一般為掩飾犯行所必要之程度等一切情狀，量處
    有期徒刑五月，並諭知如易科罰金，以三百元折算一日。經核原判決認事用法並
    無不合，量刑亦屬適度，被告上訴意旨，仍執陳詞，或否認犯罪，或空言指摘原
    判決量刑過重不當，均無理由，應予駁回。
據上論斷，應依刑事訴訟法第三百六十八條，判決如主文。
本案經檢察官邱榮藏到庭執行職務。
中    華    民    國     九十一     年       元       月      三十一    日
                              臺灣高等法院高雄分院刑事第三庭
                                  審判長法官  周賢銳
                                        法官  陳中和
                                        法官  謝宏宗
右正本證甲與原本無異。
不得上訴。
   書記官  王秀娟
中    華    民    國     九十一     年       二       月        一      日
附錄：本判決論罪科刑法條：
刑法第一百八十五條之三
服用毒品、麻醉藥品、酒類或其他相類之物，不能安全駕駛動力交通工具而駕駛者，
處一年以下有期徒刑、拘役或三萬元以下罰金。
                                                                  Ａ
